Minutes et répertoires du notaire Jean-Baptiste Théodore SENSIER, 1er octobre 1806 - 28 février 1821 (étude X)
Archives nationales
- Répertoire(s) de Jean-Baptiste Théodore SENSIER, 22 septembre 1797 - 1825; MC/RE/X/20 - MC/RE/X/27
  - Répertoire. 1812, 2 novembre - 1819, 2 novembre 1812 - 1819; MC/RE/X/26
    - Inventaire après décès de Jérôme Dauphinot, marchand de vins, rue Amelot, n° 4, décédé le 24 mai 1818., 10 juin 1818
      inventaire après décès; Amelot (rue); Dauphinot, Jérôme; commerçant
    - Inventaire après décès de Jean-François Picard, le 1er juillet 1818, facteur à la halle au beurre et oeufs, rue de la Tonnellerie, n° 7., 11 juillet 1818
      11 juillet 1818, notoriété.
      inventaire après décès; notoriété; Tonnellerie (rue de la); Picard, Jean-François
    - Inventaire après décès de Jean-Victor Pinon, perruquier, rue de Grenelle Saint-Honoré, n° 18., 13 août 1818
      inventaire après décès; Grenelle-Saint-Honoré (rue de); Pinon, Jean-Victor; coiffeur
    - Inventaire après décès de Jacques-Marie Meunier, plumassier fleuriste à Bordeaux, arrivé le 22 juin 1818., 31 août 1818
      inventaire après décès; Bordeaux (Gironde); Meunier, Jacques-Marie; fleuriste; fabricant d'accessoires vestimentaires
    - Inventaire après décès de Benoît Régent, médecin oculiste, rue Saint-Denis, n° 247, le 30 octobre 1818., 25 novembre 1818
      inventaire après décès; Saint-Denis (rue); Régent, Benoît
    - Inventaire après décès de Jacques Boissière, facteur aux messageries royales, rue Notre-Dame des Victoires., 18 décembre 1818
      inventaire après décès; Notre-Dame-des-Victoires (rue); Boissière, Jacques
    - Inventaire après décès de Jean Magaud, maître maçon, rue Saint-Maur, n° 90., 2 janvier 1819
      inventaire après décès; Saint-Maur (rue); Magaud, Jean; maçon
    - Inventaire après décès de Cécile-Victoire Lenain, veuve de François Dussaut, ancien entrepreneur de menuiserie, rue Saint-Appoline, n° 21., 2 mars 1819
      inventaire après décès; Sainte-Apolline (rue); Lenain, Cécile-Victoire; Dussaut, François; menuisier
    - Inventaire après décès de Elisabeth John Commune, dite Lady John Campbell, jadis épouse de John-Douglas-Edward-Henri Campbell dit John Campbell, décédée le 7 décembre 1818 à Paris., 5 mars 1819
      inventaire après décès; John Commune, Elisabeth; Campbell, John-Douglas-Edward-Henri; John Campbell (lady); Commune, Elisabeth
    - Inventaire après décès de Jacques Jullien, marchand de vin, rue de Gravilliers, n° 38., 27 juillet 1819
      inventaire après décès; Gravilliers (rue des); Jullien, Jacques; commerçant
    - Inventaire après décès de Prince-Charlemage Bourniche, marchand épicier, rue Jean-Jacques Rousseau, n° 20., 28 octobre 1819
      inventaire après décès; Jean-Jacques-Rousseau (rue); Bourniche, Prince-Charlemagne; commerçant
    - Inventaire après décès de Nicolas-François Poincenet, marchand de vins, rue Amelot, n° 14., 26 novembre 1819
      inventaire après décès; Amelot (rue); Poincenet, Nicolas-François; commerçant
    - Inventaire après décès de Marie-Anne Poullet, veuve de Claude Pechin, rue du Petit Musc, n° 21., 17 décembre 1819
      inventaire après décès; Petit-Musc (rue du); Poullet, Marie-Anne; Pechin, Claude
  - Répertoire. 1820, 3 janvier - 1825, 3 janvier 1820 - 1825; MC/RE/X/27
    Répertoire des notaires Jean-Baptiste-Théodore Sensier (3 janvier 1820-28 février 1821), Michel Aumont (3 mars 1821-31 décembre 1825).
    - Inventaire après décès de John Worrall, écuyer demeurant à Londres, 28 janvier 1820
      MC/RE/X/27
      29 janvier 1820, dépôt du testament.
      inventaire après décès; dépôt de pièces; testament; Londres (Royaume-Uni); Worrall, John
    - Inventaire après décès de Nicolas-Etienne Fleury, négociant, rue Saint-Martin, n° 149, 2 février 1820
      inventaire après décès; Saint-Martin (rue); Fleury, Nicolas-Etienne; négociant
    - Inventaire après décès de Jean-Lucien Rollet, ancien cuisinier de madame la duchesse de Raguse, 26 février 1820
      inventaire après décès; Rollet, Jean-Lucien; cuisinier
    - Société d'assurance mutuelle contre l'incendie pour les départements de l'Aube, de la Marne et de l'Aisne., 16 mars 1820
      acte de société; Aisne (Picardie, département); Aube (Champagne-Ardenne, département); Marne (Champagne-Ardenne, département)
    - Inventaire après décès de Jacques Tarault, ancien marchand de vins, rue des Rosiers, n° 34, 27 mai 1820
      inventaire après décès; Rosiers (rue des); Tarault, Jacques; commerçant
    - Inventaire après décès de Jean-Marie Fauvel, compagnon menuisier, rue Rochechouard, n° 9, décédé le 21 mai 1820 à Montmartre., 5 juin 1820
      inventaire après décès; Montmartre (ancienne commune); Rochechouart (rue de); Fauvel, Jean-Marie; menuisier
    - Inventaire après décès de Louis-Edmé Galeron, rue Saint-Denis, n° 256, 1er juillet 1820
      inventaire après décès; Saint-Denis (rue); Galeron, Louis-Edmé
    - Inventaire après décès de Elisabeth Dardennes, veuve en 1ères noces de Simon-Antoine Levaud, et épouse en 2ndes de Pierre-Ignace Patin de Saulcourt., 3 août 1820
      22 mars 1821, liquidation et partage de la succession
      inventaire après décès; liquidation; partage; Dardennes, Elisabeth; Patin de Saulcourt, Pierre-Ignace; Levaud, Simon-Antoine
    - Inventaire après décès de Nicolas-François Bloquet, ancien artificier à Montmartre, rue des Rosiers, n° 31, 11 août 1820
      inventaire après décès; Montmartre (ancienne commune); Rosiers (rue des); Bloquet, Nicolas-François
    - Inventaire après décès de Nicolas de Bonnet, marchand de comestible, rue des Prouvaires, n° 32, 21 août 1820
      inventaire après décès; Prouvaires (rue des); Bonnet, Nicolas de; commerçant
    - Inventaire après décès de Jean-François Pillot, rue Saint-Antoine, n° 52, 29 septembre 1820
      inventaire après décès; Saint-Antoine (rue); Pillot, Jean-François
    - Inventaire après décès de Anne Essau, épouse de Joseph-Marie Trelat, 7 octobre 1820
      inventaire après décès; Essau, Anne; Trelat, Joseph-Marie
    - Inventaire après décès de Jean-Joseph-Marie Ducrot, ancien marchand charcutier, rue de Bussy, n° 38, 5 décembre 1820
      8 décembre 1823, liquidation
      inventaire après décès; liquidation; Buci (rue de); Ducrot, Jean-Joseph-Marie; charcutier
    - Société de ferblantier lampiste., 10 décembre 1820
      acte de société; forgeron
    - Inventaire après décès de Louise-Anne-Gabrielle Garet, veuve de Etienne-Nicolas Havard, ancien marchand, rue des Gravilliers, n° 34, 3 janvier 1821
      inventaire après décès; Gravilliers (rue des); Garet, Louise-Anne-Gabrielle; Havard, Etienne-Nicolas; commerçant
    - Inventaire après décès de Julie Barbier, épouse de Augustin-Rose Martin, marchand épicier, rue Saint-Denis, n° 20., 24 janvier 1821
      inventaire après décès; Saint-Denis (rue); Barbier, Julie; Martin, Augustin-Rose; commerçant
    - Inventaire après décès de Jean-Léon Barotte, gainier, rue Grenetat, n° 9., 8 février 1821
      inventaire après décès; Greneta (rue); Barotte, Jean-Léon; fabricant d'accessoires vestimentaires